Minutes et répertoires du notaire Victor LEVERT, 16 août 1805 - 19 juin 1829 (étude XXXVII)
Archives nationales
- Répertoire(s) de Victor LEVERT, 23 avril 1792 - 5 mars 1835; MC/RE/XXXVII/20 - MC/RE/XXXVII/30
  - Répertoire. 1811, 1er juin - 1817, 8 janvier, 1er juin 1811 - 8 janvier 1817; MC/RE/XXXVII/25
    - Inventaire après décès: Ramon, Pierre., 19 décembre 1816
      inventaire après décès; Ramon, Pierre
    - Inventaire après décès: Denoye, François-Antoine. maréchal de camp, chevalier de la Légion d'honneur. Saint-Denis (rue), n° 148, Belleville., 4 janvier 1817
      inventaire après décès; Belleville (ancienne commune); Saint-Denis (rue); Denoye, François-Antoine; officier général
    - Inventaire après décès: Bonnelais, Jean-Baptiste. Amandiers (rue des), n° 30, Belleville., 3 décembre 1850
      inventaire après décès; Belleville (ancienne commune); Amandiers (rue des); Bonnelais, Jean-Baptiste
  - Répertoire. 1817, 2 janvier - 1822, 6 janvier, 2 janvier 1817 - 6 janvier 1822; MC/RE/XXXVII/26
    - Inventaire après décès: Deschamps, Marie-Catherine. Fromin, Charles-Etienne (épouse). cultivateur. Pré-Saint-Gervais., 28 février 1817
      inventaire après décès; Le Pré-Saint-Gervais (Seine-Saint-Denis); Deschamps, Marie-Catherine; Fromin, Charles-Etienne; agriculteur
    - Inventaire après décès: Saffray de Vimont, Alexandre-Constantin de (comte). lieutenant-colonel de cavalerie. Belleville., 8 mars 1817
      inventaire après décès; Belleville (ancienne commune); Saffray deVimont, Alexandre-Constantin de
    - Inventaire après décès: Demoulin, Marie-Anne. Force, Pierre-Claude (épouse). pâtissier. Belleville., 10 avril 1817
      inventaire après décès; Belleville (ancienne commune); Demoulin, Marie-Anne; Force, Pierre-Claude; pâtissier
    - Inventaire après décès: Gossuin, Reine. Beaussire, Laurent (veuve)., 7 mai 1817
      inventaire après décès; Gossuin, Reine; Beaussire, Laurent
    - Inventaire après décès: Legrand, Marie-Catherine. Jaquet, Claude-René (épouse). maçon. Calais (rue de), Belleville., 7 mai 1817
      inventaire après décès; Belleville (ancienne commune); Calais (rue de); Legrand, Marie-Catherine; Jaquet, Claude-René; maçon
    - Inventaire après décès: Devique, Geneviève-Angélique. propriétaire. Belleville., 13 mai 1817
      inventaire après décès; Belleville (ancienne commune); Devique, Geneviève-Angélique
    - Inventaire après décès: Bidault, Jacques-Etienne. cultivateur. Charonne., 5 juin 1817
      inventaire après décès; Charonne (ancienne commune); Bidault, Jacques-Etienne; agriculteur
    - Inventaire après décès: Tacussel, Jean-Baptiste-Stanislas., 19 juin 1817
      inventaire après décès; Tacussel, Jean-Baptiste-Stanislas
    - Inventaire après décès: Ourselle, Jean-Baptiste. aubergiste. Pantin., 11 juillet 1817
      inventaire après décès; Pantin (Seine-Saint-Denis); Ourselle, Jean-Baptiste; hôtelier
    - Inventaire après décès: Brissard, Marie-Geneviève. Roubaud, François (épouse). serrurier. Pré-Saint-Gervais., 19 juillet 1817
      inventaire après décès; Le Pré-Saint-Gervais (Seine-Saint-Denis); Brissard, Marie-Geneviève; Roubaud, François; serrurier
    - Inventaire après décès: Faguet, Paul. propriétaire. Pantin., 30 juillet 1817
      inventaire après décès; Pantin (Seine-Saint-Denis); Faguet, Paul
    - Inventaire après décès: Sara, Marguerite. Carteret, Jean-François (veuve)., 22 août 1817
      inventaire après décès; Sara, Marguerite; Carteret, Jean-François
    - Inventaire après décès: Collet, Jean-Romain. plâtrier. Charonne., 15 septembre 1817
      inventaire après décès; Charonne (ancienne commune); Collet, Jean-Romain; maçon
    - Inventaire après décès: Levallois, Claude-Joseph. scieur de pierres. Pré-Saint-Gervais., 11 octobre 1817
      inventaire après décès; Le Pré-Saint-Gervais (Seine-Saint-Denis); Levallois, Claude-Joseph; tailleur de pierre
    - Inventaire après décès: Maingot, Marie-Madeleine-Pélagie. Bême, Florent (épouse). jardinier. Ménilmontant., 24 novembre 1817
      inventaire après décès; Ménilmontant (hameau); Maingot, Marie-Madeleine-Pélagie; Bême, Florent; jardinier
    - Inventaire après décès: Aleine, Pierre. Villevaudé. A la requête de Marguerite Pelletier, sa veuve., 5 février 1818
      inventaire après décès; Villevaudé (Seine-et-Marne); Aleine, Pierre; Pelletier, Marguerite
    - Inventaire après décès: Herve, Jean-Baptiste. Bobigny., 7 février 1818
      inventaire après décès; Bobigny (Seine-Saint-Denis); Herve, Jean-Baptiste
    - Inventaire après décès: Houdart, Antoine-François-Victor. cultivateur. Belleville., 16 mai 1818
      inventaire après décès; Belleville (ancienne commune); Houdart, Antoine-François-Victor; agriculteur
    - Inventaire après décès: Magnier, Denise-Marguerite-Etiennette. Thevenard, Nicolas-Caprain (épouse). aubergiste. Pantin, Grande rue., 27 mai 1818
      inventaire après décès; Pantin (Seine-Saint-Denis); Magnier, Denise-Marguerite-Etiennette; Thevenard, Nicolas-Caprain; hôtelier
    - Inventaire après décès: Renaud, Jean. Belleville., 16 septembre 1818
      inventaire après décès; Belleville (ancienne commune); Renaud, Jean
    - Inventaire après décès: Laroque, Louise-Françoise. Renon, Denis (épouse). garde champêtre. Belleville., 28 septembre 1818
      inventaire après décès; Belleville (ancienne commune); Laroque, Louise-Françoise; Renon, Denis; garde champêtre
    - Inventaire après décès: Beme, Marie-Louise-Eléonore. Mangean, Jean (épouse). cordonnier. Belleville., 12 novembre 1818
      inventaire après décès; Belleville (ancienne commune); Beme, Marie-Louise-Eléonore; Mangean, Jean; cordonnier
    - Inventaire après décès: Thiebault, Nicolas., 30 décembre 1818
      inventaire après décès; Thiebault, Nicolas
    - Inventaire après décès: Gallais, François-Etienne. Belleville., 22 janvier 1819
      inventaire après décès; Belleville (ancienne commune); Gallais, François-Etienne
    - Inventaire après décès: Cana, Joseph-Louis. Vins (marchand de). Charonne., 3 février 1819
      inventaire après décès; Charonne (ancienne commune); Cana, Joseph-Louis; commerçant
    - Inventaire après décès: Graindorge, Toussaint-Gaspard. Charonne., 12 mars 1819
      inventaire après décès; Charonne (ancienne commune); Graindorge, Toussaint-Gaspard
    - Inventaire après décès: Lamy, Charles-Agathon. Vins (marchand de). Charonne., 23 mars 1819
      inventaire après décès; Charonne (ancienne commune); Lamy, Charles-Agathon; commerçant
    - Inventaire après décès: Calot, Guillaume. Vins (marchand de) traiteur. Belleville., 30 mars 1819
      inventaire après décès; Belleville (ancienne commune); Calot, Guillaume; commerçant; restaurateur
    - Inventaire après décès de Charles Etienne Fromin, cultivateur au Pré-Saint-Gervais., 13 avril 1819
      inventaire après décès; Le Pré-Saint-Gervais (Seine-Saint-Denis); Fromin, Charles-Etienne; agriculteur
    - Inventaire après décès: Cottin, Marie-Michelle. Fromin, Charles-Sébastien (épouse). Pré-Saint-Gervais., 15 avril 1819
      inventaire après décès; Le Pré-Saint-Gervais (Seine-Saint-Denis); Cottin, Marie-Michelle; Fromin, Charles-Sébastien
    - Inventaire après décès: Lemoine, Marie-Anne-Cécile. Toursaint, Pierre-Nicolas (veuve). Belleville., 7 mai 1819
      inventaire après décès; Belleville (ancienne commune); Lemoine, Marie-Anne-Cécile; Toursaint, Pierre-Nicolas
    - Inventaire après décès: Lerat, Pierre-Eustache-Jean. plâtrier. Pantin., 19 mai 1819
      inventaire après décès; Pantin (Seine-Saint-Denis); Lerat, Pierre-Eustache-Jean; maçon
    - Inventaire après décès: Gaye, Marie-Elisabeth. Houilliet, Louis-Thomas (épouse). garde champêtre de Pantin., 22 mai 1819
      inventaire après décès; Pantin (Seine-Saint-Denis); Gaye, Marie-Elisabeth; Houilliet, Louis-Thomas; garde champêtre
    - Inventaire après décès: Rifflard, Jeanne-Françoise. Paris (rue de), n° 151, Belleville., 28 mai 1819
      inventaire après décès; Belleville (ancienne commune); Paris (rue de); Rifflard, Jeanne-Françoise
    - Inventaire après décès: Paul, Nicolas-Guillaume. Charonne., 1er juin 1819
      inventaire après décès; Charonne (ancienne commune); Paul, Nicolas-Guillaume
    - Inventaire après décès: Chochin, Jacques. Notaire honoraire à Meaux. Calais (rue de), Belleville., 8 juin 1819
      inventaire après décès; Belleville (ancienne commune); Meaux (Seine-et-Marne); Calais (rue de); Chochin, Jacques; notaire
    - Inventaire après décès: Formentin, Antoine-Vincent. Belleville., 14 juin 1819
      inventaire après décès; Belleville (ancienne commune); Formentin, Antoine-Vincent
    - Inventaire après décès: Beaufils, Marie-Madeleine. Graindorge, Pierre-Jacques-Toussaint (épouse). cultivateur. Bagnolet., 2 juillet 1819
      inventaire après décès; Bagnolet (Seine-Saint-Denis); Beaufils, Marie-Madeleine; Graindorge, Pierre-Jacques-Toussaint; agriculteur
    - Inventaire après absence: Bonneuil, Louis-Félix. militaire., 13 juillet 1819
      inventaire; Bonneuil, Louis-Félix; militaire
    - Inventaire après décès: Delatour Fontanet, Jacques-Gabriel. Dragon (rue du), n° 26., 14 juillet 1819
      inventaire après décès; Dragon (rue du); Delatour Fontanet, Jacques-Gabriel
    - Inventaire après décès: Letellier, Adrien-Marguerite. Paris (rue de), n° 116, Belleville. et de Marie Anne Cottigny, sa veuve, auparavant veuve de Vincent Baroche., 4 août 1819
      inventaire après décès; Belleville (ancienne commune); Paris (rue de); Letellier, Adrien-Marguerite; Cottigny, Marie Anne; Baroche, Vincent
    - Inventaire après décès: Renusson, Marie-Anne-Julie de. Menard, Jean (épouse). épicier (ancien). Belleville., 6 août 1819
      inventaire après décès; Belleville (ancienne commune); Renusson, Marie-Anne-Julie de; Menard, Jean; commerçant
    - Inventaire après décès: Maux, Claude. jardinier. Charonne., 16 septembre 1819
      inventaire après décès; Charonne (ancienne commune); Maux, Claude; jardinier
    - Inventaire après décès: Vacteur, Marie-Madeleine. Bacot, Gaspard-Louis (veuve)., 17 décembre 1819
      inventaire après décès; Vacteur, Marie-Madeleine; Bacot, Gaspard-Louis
    - Inventaire après décès: Denoyez, Gilles-Joseph. Belleville., 18 janvier 1820
      inventaire après décès; Belleville (ancienne commune); Denoyez, Gilles-Joseph
    - Inventaire après décès: Laforge, Marie-Marguerite. Dimanche, Michel-François (épouse). propriétaire. Belleville., 20 janvier 1820
      inventaire après décès; Belleville (ancienne commune); Laforge, Marie-Marguerite; Dimanche, Michel-François
    - Inventaire après décès: Bachimont, Marie-Nicole. Halley, Pierre-François (épouse). Belleville., 2 mars 1820
      inventaire après décès; Belleville (ancienne commune); Bachimont, Marie-Nicole; Halley, Pierre-François
    - Inventaire après décès: Arlot, Marcel., 29 mars 1820
      inventaire après décès; Arlot, Marcel
    - Inventaire après décès: Chevalier, Virginie. Ducoroy, Louis-Marie-Gervais (épouse). Belleville., 11 avril 1820
      inventaire après décès; Belleville (ancienne commune); Chevalier, Virginie; Ducoroy, Louis-Marie-Gervais
    - Inventaire après décès: Hermel, Marie-Anne-Catherine. Chevalier, Pierre-Ambroise-François (veuve)., 11 avril 1820
      inventaire après décès; Hermel, Marie-Anne-Catherine; Chevalier, Pierre-Ambroise-François
    - Inventaire après décès: Cretaine, Marguerite-Jeanne-Philiberte. Bazile, Louis-Etienne (épouse). Belleville., 21 avril 1820
      28 février 1829, supplément d'inventaire après décès de Marguerite Jeanne Philiberte Cretaine, épouse de Louis Etienne Bazile, 111 grande rue à Belleville, RE/XLVII/16.
      inventaire après décès; Belleville (ancienne commune); Cretaine, Marguerite-Jeanne-Philiberte; Bazile, Louis-Etienne
    - Inventaire après décès: Guillot, Anne-Edmée. rentière. Belleville., 6 juin 1820
      inventaire après décès; Belleville (ancienne commune); Guillot, Anne-Edmée
    - Inventaire après décès: Chevalier, Barthélemy., 21 juin 1820
      inventaire après décès; Chevalier, Barthélemy
    - Inventaire après décès: Durand, Charles-François. Pré Saint-Gervais., 17 août 1820
      inventaire après décès; Le Pré-Saint-Gervais (Seine-Saint-Denis); Durand, Charles-François
    - Inventaire après décès: Royer, Pierre., 29 août 1820
      inventaire après décès; Royer, Pierre
    - Inventaire après absence: Grimaud, Jean-Alexandre., 31 août 1820
      inventaire; Grimaud, Jean-Alexandre
    - Inventaire après décès: Ballery, Antoine-François. boulanger. Belleville., 1er septembre 1820
      inventaire après décès; Belleville (ancienne commune); Ballery, Antoine-François; boulanger
    - Inventaire après décès: Noël, Marie-Hélène. Paul, François-Louis-Léger (épouse). Belleville., 15 septembre 1820
      inventaire après décès; Belleville (ancienne commune); Noël, Marie-Hélène; Paul, François-Louis-Léger
    - Inventaire après décès: Cholet, Robert. Belleville., 21 septembre 1820
      inventaire après décès; Belleville (ancienne commune); Cholet, Robert
    - Inventaire après décès: Clausse, Nicolas. Belleville., 23 septembre 1820
      inventaire après décès; Belleville (ancienne commune); Clausse, Nicolas
    - Inventaire après décès: Druel, Marie-Charlotte-Pierrette. Macre, Antoine-Louis (épouse). Belleville., 3 octobre 1820
      inventaire après décès; Belleville (ancienne commune); Druel, Marie-Charlotte-Pierrette; Macre, Antoine-Louis
    - Inventaire après décès: Ledemé, Antoinette. Muzard, Robert-Florence (veuve)., 9 octobre 1820
      inventaire après décès; Ledemé, Antoinette; Muzard, Robert-Florence
    - Inventaire après décès: Jovin, Marie-Marguerite. Levallois, Claude-Joseph (veuve). Belleville., 9 novembre 1820
      inventaire après décès; Belleville (ancienne commune); Jovin, Marie-Marguerite; Levallois, Claude-Joseph
    - Inventaire après décès: Panier, Jean. Charonne., 14 novembre 1820
      inventaire après décès; Charonne (ancienne commune); Panier, Jean
    - Inventaire après décès: Bordier, Monique-Agnès. Dubois, René (épouse). Belleville., 23 décembre 1820
      inventaire après décès; Belleville (ancienne commune); Bordier, Monique-Agnès; Dubois, René
    - Inventaire après décès: Delavaquerie, François-Marc-Jean-Pierre. Vins (marchand de). Paris (rue de), n° 13, Belleville., 22 août 1821
      inventaire après décès; Belleville (ancienne commune); Paris (rue de); Delavaquerie, François-Marc-Jean-Pierre; commerçant
    - Inventaire après décès: Gaillard, Ignace. Paris (rue de), Belleville., 12 septembre 1821
      inventaire après décès; Belleville (ancienne commune); Paris (rue de); Gaillard, Ignace
    - Inventaire après décès: Baron, Anne. Jouanneaux, François-Louis (épouse). Paris (rue de), n° 170, Belleville., 26 octobre 1821
      inventaire après décès; Belleville (ancienne commune); Paris (rue de); Baron, Anne; Jouanneaux, François-Louis
    - Inventaire après décès: Paul, Jean-Paschal., 31 octobre 1821
      inventaire après décès; Paul, Jean-Paschal
    - Inventaire après décès: Raffeneau, Brigitte-Edme. Buret, Jean-Maurice (veuve)., 7 novembre 1821
      inventaire après décès; Raffeneau, Brigitte-Edme; Buret, Jean-Maurice
    - Inventaire après décès: Bergée, Marie-Geneviève. Denoyez, Gilles (veuve)., 8 novembre 1821
      inventaire après décès; Bergée, Marie-Geneviève; Denoyez, Gilles
    - Inventaire après décès: Farcy, Nicolas. rentier. Pré-Saint-Gervais (rue du), n° 4, Belleville., 30 novembre 1821
      inventaire après décès; Belleville (ancienne commune); Pré-Saint-Gervais (rue du); Farcy, Nicolas
    - Inventaire après décès: Levé, Louis-Claude-Sébastien. Belleville., 15 décembre 1821
      inventaire après décès; Belleville (ancienne commune); Levé, Louis-Claude-Sébastien
  - Répertoire. 1822, 7 janvier - 1823, 6 décembre, 7 janvier 1822 - 6 décembre 1823; MC/RE/XXXVII/27
    - Inventaire après décès: Houdouart, Marie-Adélaïde. Majoux, Anet (épouse). Belleville., 26 janvier 1822
      MC/RE/XXXVII/27
      inventaire après décès; Belleville (ancienne commune); Houdouart, Marie-Adélaïde; Majoux, Anet
    - Inventaire après décès: Matras, Claude-Pierre. Belleville., 30 janvier 1822
      inventaire après décès; Belleville (ancienne commune); Matras, Claude-Pierre
    - Inventaire après décès: Bellet, Marie-Françoise. Mare (rue de la), n° 16, Belleville., 1er février 1822
      inventaire après décès; Belleville (ancienne commune); Mare (rue de la); Bellet, Marie-Françoise
    - Inventaire après décès: Bouillié, Jean-Baptiste-Venant. jardinier. Pantin, Grande rue., 7 février 1822
      inventaire après décès; Pantin (Seine-Saint-Denis); Bouillié, Jean-Baptiste-Venant; jardinier
    - Inventaire après décès: Halle, Claude. Belleville., 22 février 1822
      inventaire après décès; Belleville (ancienne commune); Halle, Claude
    - Inventaire après décès: Anclin, Marie-Marguerite. Ligner, Pierre-Lazare (veuve). Charonne., 27 février 1822
      inventaire après décès; Charonne (ancienne commune); Anclin, Marie-Marguerite; Ligner, Pierre-Lazare
    - Inventaire après décès: Castellant, Marie-Louise. Lavallée, Jean (épouse). marchand (ancien) et propriétaire. Saint-Laurent (impasse), n° 7, Belleville., 15 mars 1822
      inventaire après décès; Belleville (ancienne commune); Saint-Laurent (impasse); Castellant, Marie-Louise; Lavallée, Jean; commerçant
    - Inventaire après décès: Benincori, Marie-Angelo. Paris (rue de), n° 71, Belleville., 26 mars 1822
      inventaire après décès; Belleville (ancienne commune); Paris (rue de); Benincori, Marie-Angelo
    - Inventaire après décès: Gersin, Jean-Baptiste. Paris (rue de), n° 71, Belleville., 2 avril 1822
      inventaire après décès; Belleville (ancienne commune); Paris (rue de); Gersin, Jean-Baptiste
    - Inventaire après décès: Bardou, Jean-Pierre., 21 mai 1822
      inventaire après décès; Bardou, Jean-Pierre
    - Inventaire après décès: Baradu, Claudine-Geneviève-Hortense. Lardé, Alexandre-François (épouse). Pré-Saint-Gervais., 17 juillet 1822
      inventaire après décès; Le Pré-Saint-Gervais (Seine-Saint-Denis); Baradu, Claudine-Geneviève-Hortense; Lardé, Alexandre-François
    - Inventaire après décès: Rouve, Jean-Louis. Ménilmontant, Amandiers (rue des)., 31 août 1822
      inventaire après décès; Amandiers (rue des); Ménilmontant (hameau); Rouve, Jean-Louis
    - Inventaire après décès: Decoste, Henriette-Louise-Rosalie. Poupet, Jean-Louis (épouse). Ménilmontant., 8 octobre 1822
      inventaire après décès; Ménilmontant (hameau); Decoste, Henriette-Louise-Rosalie; Poupet, Jean-Louis
    - Inventaire après décès: Boudin, Nicolas-Madeleine. Bagnolet., 5 novembre 1822
      inventaire après décès; Bagnolet (Seine-Saint-Denis); Boudin, Nicolas-Madeleine
    - Inventaire après décès: Bolender, Jean-Baptiste. vinaigrier (marchand). Aumaire (rue), n° 9, Charonne., 23 décembre 1822
      inventaire après décès; Charonne (ancienne commune); Aumaire (rue); Bolender, Jean-Baptiste; vinaigrier
    - Inventaire après décès: Didier, Geneviève. Janson, Jean (veuve)., 11 janvier 1823
      inventaire après décès; Didier, Geneviève; Janson, Jean
    - Inventaire après décès: Bazard, Marie-Marguerite. Pottier, Ambroise-François (veuve)., 14 janvier 1823
      inventaire après décès; Bazard, Marie-Marguerite; Pottier, Ambroise-François
    - Inventaire après décès: Héricourt, Marguerite-Noëlle-Anastasie. Cadot, Jean-Marie (épouse). Charonne., 4 février 1823
      inventaire après décès; Charonne (ancienne commune); Héricourt, Marguerite-Noëlle-Anastasie; Cadot, Jean-Marie
    - Inventaire après décès: Belnos, Jean-Jacques. rentier. Rigoles (rue des), n° 6, Belleville., 25 février 1823
      inventaire après décès; Belleville (ancienne commune); Rigoles (rue des); Belnos, Jean-Jacques
    - Inventaire après décès: Ulliet, Barthélemy. Paris (rue de), n° 84, Belleville., 7 mars 1823
      inventaire après décès; Belleville (ancienne commune); Paris (rue de); Ulliet, Barthélemy
    - Inventaire après décès: Laborde, François., 21 mars 1823
      inventaire après décès; Laborde, François
    - Inventaire après absence: Duchemin, Alexis., 22 mars 1823
      inventaire; Duchemin, Alexis
    - Inventaire après décès: Testu Barbier, Louis-Alexandre., 4 avril 1823
      inventaire après décès; Testu Barbier, Louis-Alexandre
    - Inventaire après décès: Tridon, François. Pré-Saint-Gervais., 11 avril 1823
      inventaire après décès; Le Pré-Saint-Gervais (Seine-Saint-Denis); Tridon, François
    - Inventaire après décès: Parot, Jeanne-Catherine. Rousselle, Antoine-Gabriel (épouse). Charonne., 15 avril 1823
      inventaire après décès; Charonne (ancienne commune); Parot, Jeanne-Catherine; Rousselle, Antoine-Gabriel
    - Inventaire après décès: Cotte, Georges-Michel., 7 mai 1823
      inventaire après décès; Cotte, Georges-Michel
    - Inventaire après décès: Radigue, Jean-Claude. Villette (La)., 16 mai 1823
      inventaire après décès; La Villette (ancienne commune); Radigue, Jean-Claude
    - Inventaire après décès: Vallet, Joseph-Théodore. Belleville., 21 mai 1823
      inventaire après décès; Belleville (ancienne commune); Vallet, Joseph-Théodore
    - Inventaire après décès: Croux, Barthélemy. Charonne., 22 mai 1823
      inventaire après décès; Charonne (ancienne commune); Croux, Barthélemy
    - Inventaire après décès: Denoireterre, Marie-Thérèse., 30 juin 1823
      inventaire après décès; Denoireterre, Marie-Thérèse
    - Inventaire après décès: Ouriet dit Champagne, Jean-Jacques., 5 juillet 1823
      inventaire après décès; Ouriet, Jean-Jacques; Champagne, Jean jacques
    - Inventaire après décès: Perpigna, Jean-Antoine de. Belleville., 15 juillet 1823
      inventaire après décès; Belleville (ancienne commune); Perpigna, Jean-Antoine de
    - Inventaire après décès: Fontaine, Jean-Martin. Belleville., 5 août 1823
      inventaire après décès; Belleville (ancienne commune); Fontaine, Jean-Martin
    - Inventaire après décès: Collot, Mathieu. Pré-Saint-Gervais., 27 août 1823
      inventaire après décès; Le Pré-Saint-Gervais (Seine-Saint-Denis); Collot, Mathieu
    - Inventaire après décès: Delabrousse, Etienne-Louis. Verneuil (rue de), n° 44., 5 septembre 1823
      inventaire après décès; Verneuil (rue de); Delabrousse, Etienne-Louis
    - Inventaire après décès: Blanchard, Nicole. Faucheur, Denis (veuve)., 26 septembre 1823
      inventaire après décès; Blanchard, Nicole; Faucheur, Denis
    - Inventaire après décès: Couteux, Marie-Reine. Fauveau, Denis-Victor (épouse)., 30 septembre 1823
      inventaire après décès; Couteux, Marie-Reine; Fauveau, Denis-Victor
    - Inventaire après décès: Lamarre, Antoine. Belleville., 21 novembre 1823
      inventaire après décès; Belleville (ancienne commune); Lamarre, Antoine
  - Répertoire. 1823, 7 décembre - 1825, 3 octobre, 7 décembre 1823 - 3 octobre 1825; MC/RE/XXXVII/28
    - Inventaire après décès: Galliard, Madeleine-Justine. Ledoux, Jean-Didier (épouse divorcée)., 12 décembre 1823
      inventaire après décès; Galliard, Madeleine Justine; Ledoux, Jean Didier
    - Inventaire après absence: Muzard, Benjamin-Prudent., 16 décembre 1823
      inventaire; Muzard, Benjamin-Prudent
    - Inventaire après décès: Poisson, Marie-Anne. Duval, Jean-Louis (épouse). Belleville., 28 janvier 1824
      inventaire après décès; Belleville (ancienne commune); Poisson, Marie-Anne; Duval, Jean-Louis
    - Inventaire après décès: Trepetin, Augustin. Belleville., 5 février 1824
      inventaire après décès; Belleville (ancienne commune); Trepetin, Augustin
    - Inventaire après décès: Dabis, Rosalie-Aimée. Languet, Claude (épouse). Belleville., 17 février 1824
      inventaire après décès; Belleville (ancienne commune); Dabis, Rosalie-Aimée; Languet, Claude
    - Inventaire après décès: Fleury, Nicolas. Pré Saint-Gervais., 13 mai 1824
      inventaire après décès; Le Pré-Saint-Gervais (Seine-Saint-Denis); Fleury, Nicolas
    - Inventaire après décès: Bonamour, Jean-Marie. Charonne., 20 mai 1824